【裁判字號】    89,簡抗,6
【裁判日期】    890904
【裁判案由】    停止強制執行
【裁判全文】
臺灣苗栗地方法院民事裁定  八十九年度簡抗字第六號
    抗  告  人  甲○○
    相  對  人  新竹國際商業銀行股份有限公司
    法定代理人  詹宣勇
右當事人間聲請停止強制執行事件，抗告人對於中華民國八十九年六月九日本院苗栗
簡易庭八十九年度苗簡聲更字第一號裁定提起抗告，本院裁定如左：
    主      文
原裁定關於命供擔保金額部分廢棄。
抗告人應供擔保金額變更為新臺幣捌拾玖萬陸仟元。
其餘抗告駁回。
抗告程序費用由相對人負擔。
    理      由
一、抗告意旨略以：本院八十七年度執字第四六一六號強制執行事件中，債權人新竹
    國際商業銀行股份有限公司之債權額固為新台幣（下同）一千六百三十四萬元，
    惟抗告人以八十九年度訴字第二三九號提起第三人異議之訴並據以聲請停止強制
    執行之標的，僅為坐落苗栗縣苗栗市○○段二五０之十六、二五０之二三地號土
    地上之未辦保存登記建物即門牌號碼苗栗縣苗栗市○○里○鄰○○路一四三號第
    三、四、五層樓部分，非就強制執行中之全部不動產均予聲請停止執行，而債權
    人因此未能即時受償之損害，至多亦不超過上開停止執行部分建物之價值，然原
    審裁定命抗告人以全部執行債權金額為債權人提供擔保，其所定擔保金額顯有不
    當，為此提起抗告請求廢棄原裁定等語。
二、按法院依強制執行法第十八條第二項定擔保金額而准許停止強制執行之裁定者，
    該項擔保係備供債權人因停止執行所受損害之賠償，其數額應依標的物停止執行
    後，債權人未能即時受償或利用該標的物所受之損害額，或其因另供擔保強制執
    行所受之損害額定之，非必以債權額之全額定之。
三、經查，抗告人以其就本院前開執行事件之執行標的物中關於坐落苗栗縣苗栗市○
    ○段二五０之十六、二五０之二三地號土地上之未辦保存登記建物即門牌號碼苗
    栗縣苗栗市○○里○鄰○○路一四三號第三、四、五層樓部分有所有權，已向本
    院以八十九年度訴字第二三九號提起第三人異議之訴，並據此聲請裁定停止本院
    上開執行事件中關於上開未辦保存登記建物部分之強制執行等情，業經原審及本
    院依職權調閱前開卷宗核明屬實，此部分之聲請與前揭法條之規定相符，原法院
    予以准許，即無不合。次查，前開強制執行事件中，本案與併案執行債權金額合
    計雖達一千六百三十四萬元，另有遲延利息及違約金等，惟抗告人所提起前開第
    三人異議之訴並據以聲請停止強制執行之標的，僅為前開建物第三、四、五層樓
    部分，非就上開強制執行程序之全部標的物均予聲請停止執行，是債權人倘因此
    未能即時受償而有所損害，其數額至多亦不超過上開停止執行部分建物倘得繼續
    強制執行而可獲得之價金，而經本院核閱前開執行事件卷宗，其執行標的物經二
    次減價拍賣均未拍定，於民國八十九年六月二十二日公告應買之價格雖達一千九
    百萬八千元，惟抗告人聲請停止執行之上開建物第三、四、五層樓部分應買價格
    則僅定為八十九萬六千元，揆諸前揭說明，債權人因停止該部分之執行所受損害
    應以上開數額為限，自應以此為審酌擔保金額之標準，是原裁定命抗告人以全部
    執行債權金額為債權人提供擔保，其所定擔保金額尚有未洽，抗告意旨執此指摘
    原裁定不當，求予廢棄，為有理由，應由本院將其關於供擔保金額部分予以廢棄
    ，另為裁定如主文。至原裁定其餘部分並無違誤，抗告意旨指摘該部分不當，則
    無理由，應予駁回。
四、據上論結，本件抗告為一部有理由，一部無理由，依強制執行法第三十條之一、
    民事訴訟法第四百九十二條第二項、第九十五條、第七十九條但書，裁定如主文
    。
中      華      民      國    八十九    年      九      月      四      日
                                  臺灣苗栗地方法院民事庭
~B審判長法  官  宋國鎮
~B      法  官  高敏俐
~B      法  官  邱光吾
右為正本係照原本作成。
本裁定不得抗告。
~B      書記官  劉秋雯
中      華      民      國    八十九    年      九      月      四      日


司法院資訊處製作；財團法人民間司法改革基金會備份。
